【裁判字號】    97,交聲,598
【裁判日期】    970530
【裁判案由】    聲明異議
【裁判全文】
臺灣高雄地方法院交通事件裁定        97年度交聲字第598號
原處分機關  高雄市政府交通局
被      告  甲○○
上列受處分人因聲明異議案件，對於高雄市政府交通局中華民國
97年3 月10日所為之處分（原處分：高市交裁字第裁32-B000000
00號），聲明異議，本院裁定如下：
    主  文
異議駁回。
    理  由
一、聲明異議意旨略以：異議人於民國96年10月24日12時30分，
    駕駛車號X5-462號營業大貨曳引車沿高雄市○○○路向北走
    ，中山三路上均無禁止左轉或聯結車禁止的標誌，待進入正
    勤路後，才在不明顯的路邊有此標誌，但已經來不及轉向，
    也在路口發生意外，因駕駛執照為生活來源，倘若被吊銷，
    不知道未來要怎麼辦，為此，具狀聲明異議。
二、按為維護道路交通安全與暢通，主管機關於必要時，得指定
    某線道路或某線道路區段禁止或限制車輛通行；汽車駕駛人
    ，駕駛汽車不遵守道路交通標誌之指示者，處新臺幣（下同
    ）900元以上1800元以下罰鍰；又違反道路交通安全規則，
    因而肇事致人死亡，吊銷其駕駛執照；另汽車駕駛人，曾依
    本條例其他各條規定吊銷駕駛執照者，一年內不得考領駕駛
    執照。道路交通管理處罰條例第5 條第1 款、第60條第2 項
    第3款 、第61條第1 項第4 款、第67條第3 項定有明文。
三、異議人前揭不遵守道路交通標誌之指示行駛限行路線，及肇
    事致人死亡之違規事實，業據異議人坦承不諱，並有高雄市
    政府警察局高市警交字第B00000000 號舉發違反道路交通管
    理事件通知單及車禍現場照片11紙附卷可考。異議人雖辯稱
    中山三路、正勤路口禁止聯結車進入之標誌並不明顯云云，
    惟查，中山三路與正勤路口紅綠燈號誌上即有懸掛聯結車禁
    止進入之標誌，有照片1 紙在卷可憑，由中山三路轉入正勤
    路之車輛均得一望而知，該標誌並非異議人所指，待進入正
    勤路後始標示在不明顯的路邊。又高雄市聯結車公告行駛路
    線，經高雄市政府交通局96年8 月16日高市府交一字第0960
    042813號公告，中山三、四路限行路線，均不包含中山三路
    轉入正勤路路段，亦有高雄市政府交通局97年5 月9 日高市
    交一字第0970020280號函附卷可佐，異議人以駕駛營業大貨
    曳引車為業，並恃此營生，對於曳引車之限行路線，自不得
    諉稱不知。是異議人前揭所辯，均非可採。
四、綜上，原處分機關依據上情，援引道路交通管理處罰條例第
    60條第2 項第3 款、第61條第1 項第4 款、第67條第3 項規
    定，對異議人裁處罰鍰900 元、吊銷駕駛執照、1 年內禁考
    ，均無不當。本件異議為無理由，應予駁回。
五、據上論斷，應依道路交通案件處理辦法第19條，裁定如主文
    。
中    華    民    國    97    年    5     月    30    日
                  交通法庭    法  官     王  琁
以上正本證明與原本無異。
如不服本裁定，應於收受送達後5 日內向本院提出抗告狀。
中    華    民    國    97    年    5     月    30    日
                              書記官     黃國忠


司法院資訊處製作；財團法人民間司法改革基金會備份。
